【裁判字號】    98,上易,461
【裁判日期】    980319
【裁判案由】    詐欺
【裁判全文】
臺灣高等法院刑事判決                 98年度上易字第461號
上  訴  人
即  被  告  乙○○
上列上訴人因詐欺案件，不服臺灣板橋地方法院97年度易字第
1041號，中華民國97年12月8 日第一審判決（起訴案號：臺灣板
橋地方法院檢察署96年度偵字第24346 號），提起上訴，本院判
決如下：
    主  文
上訴駁回。
    理  由
一、依刑事訴訟法第350 條、第361 條、第362 條、第367 條規
    定，不服地方法院之第一審判決而上訴者，須提出上訴書狀
    ，並應敘述具體理由，為上訴必備之程式；其所提出之書狀
    未敘述上訴理由，或僅曾以言詞陳述上訴理由者，均應於上
    訴期間屆滿後20日內補提理由書於第一審法院。第一審法院
    經形式審查，認逾期未補提上訴理由者，應定期間先命補正
    ；逾期未補正者，為上訴不合法律上之程式，應以裁定駁回
    。倘已提出上訴理由，但所提非屬具體理由者，則由第二審
    法院以上訴不合法律上之程式，判決駁回。而所謂具體理由
    ，必係依據卷內既有訴訟資料或提出新事證，指摘或表明第
    一審判決有何採證認事、用法或量刑等足以影響判決本旨之
    不當或違法，而構成應予撤銷之具體事由，始克當之（例如
    ：依憑證據法則具體指出所採證據何以不具證據能力，或依
    憑卷證資料，明確指出所為證據證明力之判斷如何違背經驗
    、論理法則）；倘僅泛言原判決認定事實錯誤、違背法令、
    量刑失之過重或輕縱，而未依上揭意旨指出具體事由，或形
    式上雖已指出具體事由，然該事由縱使屬實，亦不足以認為
    原判決有何不當或違法者（例如：對不具有調查必要性之證
    據，法院未依聲請調查亦未說明理由，或援用證據不當，但
    除去該證據仍應為同一事實之認定），皆難謂係具體理由，
    俾與第二審上訴制度旨在請求第二審法院撤銷、變更第一審
    不當或違法之判決，以實現個案救濟之立法目的相契合，並
    節制濫行上訴，最高法院97年度台上字第892 號判決意旨參
    照。
二、經查：上訴人即被告乙○○於偵查及原審訊問時均供承不諱
    ，並經告訴人甲○○於警詢時指訴綦詳（見偵查卷第73頁）
    ，此外並有永豐商業銀行三重分行96年7 月26日永豐銀三重
    分行（096） 字第00028 號暨所附開戶資料、交易往來明細
    在卷可稽（見偵查卷第44頁至第48頁）。是被告之自白與事
    實相符，應堪採信。本件原判決認定被告確有詐欺取財犯行
    ，被告與綽號「小洛」之成年男子及其所屬犯罪集團成員間
    ，有犯意聯絡及行為之分擔，為共同正犯，並審酌被告之品
    行、智識程度，及被告年輕力壯，不思以正當方式賺錢謀生
    ，竟為綽號「小洛」等人之詐騙集團，提領詐騙之金錢，且
    詐騙之金額高達4,050,000 元，被害人所受損害相當重大，
    被告迄未與被害人達成民事和解並賠償損失，以及被告犯罪
    後坦承犯行等一切情狀，量處有期徒刑10月，均已詳敘其所
    憑證據、認定理由及量刑依據。從形式上觀察，原判決已敘
    明審酌刑法第57條所列事項之理由，並無認定事實錯誤、量
    刑瑕疵或違背法令之情形。
三、本件上訴人即被告乙○○不服原判決，於民國97年12月23日
    具狀提起第二審上訴，惟其僅於上訴狀中載明被告係將三個
    帳戶一次拿給詐欺集團，僅有一行為，非基於不同的犯意，
    本件應為臺灣臺南地方法院97年度簡字第199 號刑事簡易判
    決效力所及，且原審量刑過重，被告尚有子女待扶養云云。
    惟查，本案事實係被告於96年6 月13日提供永豐商業銀行三
    重分行（下稱永豐銀行）帳號00000000000000號之帳戶予「
    小洛」及其所屬犯罪集團使用，用以詐取被害人甲○○之財
    物，上開臺灣臺南地方法院簡易判決則係認定被告於96年6
    月15日將其所有之花蓮區中小企業三重分行帳號000-000000
    00000 號帳戶資料交予真實姓名、年籍不詳之詐騙集團成員
    使用，被害人則為柯麗秋，兩案犯罪手法雖類同，但帳戶交
    付時間俱不相同，兩事實犯意個別、行為互殊，應予分論併
    罰，被告空泛指稱本件應為前判決效力所及，尚不足以認為
    原審判決有何不當或違法，核非上開法條規定之上訴應敘述
    之具體理由。又量刑輕重係屬事實審法院得依職權自由裁量
    之事項，苟已斟酌刑法第57條各款所列情狀而未逾越法定刑
    度，不得遽指為違法失當，此觀最高法院72年度台上字第66
    96號判例意旨自明。本案原審判決敘明審酌被告迄未與被害
    人達成民事和解並賠償損失，以及犯後坦承犯行等等刑法第
    57條所定科刑輕重應審酌事項而為量刑之理由，已如前述，
    原判決即在適法範圍內行使裁量權，核無量刑違法或不當之
    情形，被告空言主張科刑尚有過高云云，不足以影響原審判
    決量刑刑度之本旨，亦非上開法條規定之上訴應敘述之具體
    理由。此外，被告復未具體指摘原審判決關於認定事實、適
    用法律及量刑等事項，究竟有何違法或不當之具體情形。揆
    諸首揭規定，本件上訴自屬不合法律上之程式，應予駁回，
    並不經言詞辯論為之。
據上論斷，應依刑事訴訟法第367條前段、第372條判決如主文。
中    華    民    國    98    年    3     月    19    日
                  刑事第十五庭審判長法  官  吳昭瑩
                                    法  官  李正紀
                                    法  官  李釱任
以上正本證明與原本無異。
不得上訴。
                                    書記官  張玉如
中    華    民    國    98    年    3     月    20    日


司法院資訊處製作；財團法人民間司法改革基金會備份。
